臺灣新北地方法院板橋簡易庭裁定
110年度板秩字第305號
移送機關    新北市政府警察局板橋分局
被移送人    戴晙庭




上列被移送人因違反社會秩序維護法案件，經移送機關以民國11
0年12月9日新北警板刑字第1103894733號移送書移送審理，本院
裁定如下：
    主          文
戴晙庭無正當理由攜帶具有殺傷力之器械，處罰鍰新臺幣伍仟元
。
扣案之鎮暴槍壹把、CO2小鋼瓶壹拾壹隻、橡膠子彈壹拾玖顆、
彈匣貳個及信號彈柒支均沒入。
    事 實 理 由 及 證 據
一、被移送人於下列時、地有違反社會秩序維護法之行為：
  (一)時間：民國110年12月7日22時55分許。
  (二)地點：新北市板橋區縣民大道1段與南雅南路1段路口處。
  (三)行為：無正當理由攜帶具有殺傷力之鎮暴槍1把、CO2小鋼
      瓶11支、橡膠子彈19顆、彈匣2個及信號彈7支。
二、上開事實，有下列之事證明屬實：
  (一)被移送人於警詢時之自白。
  (二)新北市政府警察局板橋分局搜索扣押筆錄暨扣押物品目錄
      表。
  (三)現場照片及扣案物照片各1張。
  (四)鎮暴槍1把、CO2小鋼瓶11支、橡膠子彈19顆、彈匣2個及
      信號彈7支。
三、按無正當理由攜帶具有殺傷力之器械、化學製劑或其他危險
    物品者，處3日以下拘留或新臺幣3萬元以下罰鍰，社會秩序
    維護法第63條第1項第1款定有明文。而關於第63條第1項第1
    款之構成要件，須行為人客觀上有攜帶具有殺傷力之器械、
    化學製劑或其他危險物品之行為，且該攜帶係無正當理由，
    因而有危害於行為人攜帶所處時空之安全情形，始足當之。
    依上開要件，判定行為人有無違反本條款非行，首須行為人
    有攜帶行為，次審酌該攜帶行為是否係無正當理由，再衡量
    行為人攜帶行為所處時空，因行為人於該時空有攜帶該類器
    械，而使該時空產生安全上危害；亦即，就行為人客觀上之
    攜帶行為，依其攜帶行為之目的，考量行為人攜帶當時言詞
    舉動、時間、地點、身分等因素，據以認定其是否已構成本
    條款之行為，合先敘明。
四、本件移送機關係因執行巡邏職務，進而於上開時、地盤查被
    移送人，故而查獲被移送人攜帶鎮暴槍1把、CO2小鋼瓶11支
    、橡膠子彈19顆、彈匣2個及信號彈7支，且為被移送人於警
    詢時所自承，並有鎮暴槍1把、CO2小鋼瓶11支、橡膠子彈19
    顆、彈匣2個及信號彈7支扣案可稽，雖被移送人辯稱：鎮暴
    槍、CO2小鋼瓶、橡膠子彈、彈匣及信號彈係用來防身云云
    ，惟被移送人未選擇對人體傷害較為輕微之防身物品，反係
    攜帶具有殺傷力之上開器械，已難認為有理，況其生命、身
    體、健康果受強暴、脅迫或恐嚇，本可循司法途徑或其他正
    當管道尋求協助，而非攜帶具有殺傷力之器械作為以暴制暴
    之私鬥解決紛爭所用，應認被移送人攜帶上開具殺傷力之器
    械尚難認有正當理由，是被移送人之違序行為，堪以認定，
    應依社會秩序維護法第63條第1項第1款之規定論處。爰審酌
    被移送人行為時之動機、目的、所受刺激、手段、智識程度
    、生活狀況、違反義務之程度、上開非行所生之危險或損害
    及其他等一切情狀，量處如主文所示之罰鍰，以示懲儆。又
    扣案之鎮暴槍1把、CO2小鋼瓶11支、橡膠子彈19顆、彈匣2
    個及信號彈7支為被移送人所有供違反本法行為所用之物，
    業據被移送人於警詢時供明在卷，爰依社會秩序維護法第22
    條第3項前段沒入之。
五、依社會秩序維護法第46條第1項，第63條第1項第1款，第22
    條第3項前段，裁定如主文。
中　　華　　民　　國　　111 　年　　4 　　月　　27　　日
                  臺灣新北地方法院板橋簡易庭
                      法  官  李昭融
以上正本係照原本作成。
如不服本裁定，得於裁定書送達之翌日起5日內，以書狀敘述理
由，向本庭提出抗告。
中　　華　　民　　國　　111 　年　　4 　　月　　27　　日
                      書記官  劉美蘭